Minutes et répertoires du notaire Jean DEMAS, 25 janvier 1612 - 1er janvier 1666 (étude XXI)
Archives nationales
- Minutes de Jean DEMAS, 25 janvier 1612 - avril 1666; MC/ET/XXI/81 - MC/ET/XXI/214
  - Minutes. 1650, juillet - décembre, juillet - décembre 1650; MC/ET/XXI/158
    - Consentement. LEJEUNE, Nicolas, procureur de sieur de Saint-Etienne. ANGENNES (d'), Charles, marquis de Poigny-la-Forêt, Yvelines., 8 juillet 1650; MC/ET/XXI/158
      ratification; Lejeune, Nicolas; Sieur de Saint-Etienne; Angennes, Charles d'
    - Quittance. DUVIQUET, Etienne. OGIER, Charles., 8 juillet 1650; MC/ET/XXI/158
      quittance; Duviquet, Etienne; Ogier, Charles
    - Transport de rente. AKAKIA, Jean-Baptiste. AKAKIA, Jacques. COLLOT, Philippe., 12 juillet 1650; MC/ET/XXI/158
      transport de droits; Akakia, Jean-Baptiste; Akakia, Jacques; Collot, Philippe
    - Constitution de rente. DOULCET, Anne, veuve de. LENOBLE, Antoine. VAUCORBEL (de), Valentine, veuve, ISNARD., 13 juillet 1650; MC/ET/XXI/158
      constitution de rente; Doulcet, Anne; Lenoble, Antoine; Vaucorbel (de), Valentine
    - Protestation. LAVIE, François., 17 juillet 1650; MC/ET/XXI/158
      protêt; Lavie, François
    - Bail, dîmes et cens. MELIAND, Pierre. MOREAU, Antoine., 17 juillet 1650; MC/ET/XXI/158
      bail; Meliand, Pierre; Moreau, Antoine
    - Bail. MANDAT, Galliot. LECLERC, Denis, époux de. GOHART, Claude., 19 juillet 1650; MC/ET/XXI/158
      bail; Mandat, Galliot; Leclerc, Denis; Gohart, Claude
    - Compte. Héritiers de. GOBELIN, Nicolas, sieur de Villevoisin., 20 juillet 1650; MC/ET/XXI/158
      compte; Gobelin, Nicolas
    - Accord entre les héritiers de Nicolas Gobelin, sieur de Gillevoisin, aux termes duquel la maison de la Cour-Boisseau et les terres qui en dépendent reviennent à la famille Targer, dont fait partie Valentin Conrart, par sa mère, Péronne Targer., 20 juillet 1650; MC/ET/XXI/158
      Documents du Minutier central concernant l'histoire littéraire (1650-1700) [2295 actes], par Madeleine Jurgens et Marie-Antoinette Fleury, Paris, Presses universitaires de France, 1960, p. 156 (instrument de recherche imprimé dématérialisé dont la version intégrale est accessible en ligne par la rubrique 'Autres instruments de recherche', voir contexte dans le Plan d’orientation général - Notaires de Paris, guides thématiques du Minutier).
      accord; Conrart, Valentin (1603-1675); Gobelin, Nicolas; Targer, Péronne
    - Constitution par Anne Hogh-Woodkeeper, veuve d'Adam de La Planche, écuyer, sieur de Coco et de Mortières, demeurant rue du Murier, à Claude Millon, avocat en Parlement, demeurant rue Tirechape, de 805 livres 11 sols 1 denier de rente annuelle, pour demeurer quitte d'une somme de 14 500 livres empruntée par la constituante le 29 juin 1649 avec l'assistance de François Dufour et de Valentin Conrart, écuyers, conseillers et secrétaires du Roi, maison et couronne de France., 20 juillet 1650; MC/ET/XXI/158
      Pièce jointe: 1649, 28 juin. Reconnaissance aux termes de laquelle François Dufour, Valentin Conrart et Anne Hogh-Woodkeeper ont reçu de Claude Millon la somme de 14 500 livres.
      Documents du Minutier central concernant l'histoire littéraire (1650-1700) [2295 actes], par Madeleine Jurgens et Marie-Antoinette Fleury, Paris, Presses universitaires de France, 1960, p. 155 (instrument de recherche imprimé dématérialisé dont la version intégrale est accessible en ligne par la rubrique 'Autres instruments de recherche', voir contexte dans le Plan d’orientation général - Notaires de Paris, guides thématiques du Minutier).
      constitution de rente; reconnaissance; Mûrier (rue du); Tirechappe (rue); Conrart, Valentin (1603-1675); Hogh-Woodkeeper, Anne; La Planche, Adam de; Millon, Claude; Dufour, François; secrétaire du roi (Ancien Régime); avocat au parlement (Ancien Régime)
    - Vente. BRUNET, Denis, époux de QUINET, Catherine. BRIQUET, Simon., 20 juillet 1650; MC/ET/XXI/158
      acte de vente; Brunet, Denis; Quinet, Catherine; Briquet, Simon
    - Transaction. MONYOT, Jean, sieur de Mier. COLIN, Jean, époux de MONYOT, Philiberte. AMARITON, Louis., 20 juillet 1650; MC/ET/XXI/158
      accord; Monyot, Jean; Colin, Jean; Monyot, Philiberte; Amariton, Louis
    - Titre nouvel. HOGHWOODKEEPER, Anne, veuve de. LAPLANCHE (de), Adam. DOUJAT, Jean, époux de. TARGER, Catherine., 20 juillet 1650; MC/ET/XXI/158
      titre nouvel; Hoghwoodkeeper, Anne; Laplanche, Adam de; Doujat, Jean; Targer, Catherine
    - Testament. CHARDONNIER, Marie., 20 juillet 1650; MC/ET/XXI/158
      testament; Chardonnier, Marie
    - Partage-subdivision. Héritiers de. GOBELIN, Nicolas, sieur de Villevoisin., 20 juillet 1650; MC/ET/XXI/158
      partage; Gobelin, Nicolas
    - Constitution de rente. HOGHWOODKEEPER, Anne, veuve de LAPLANCHE (de), Adam. MILLON, Claude., 20 juillet 1650; MC/ET/XXI/158
      constitution de rente; Hoghwoodkeeper, Anne; Laplanche, Adam de; Millon, Claude
    - Division-décharge. HARDY, Pierre. HARDY, Jean., 22 juillet 1650; MC/ET/XXI/158
      décharge; Hardy, Pierre; Hardy, Jean
    - Cautionnement. JOURDAIN, Philippe, procureur de LEBLOND, Louis. L'HABITANT, François., 23 juillet 1650; MC/ET/XXI/158
      cautionnement; Jourdain, Philippe; Leblond, Louis; L'habitant, François
    - Donation. LEPICART, Denise, veuve de. LECOINTE, François. LECOINTE, Jeanne, tutrice de. GOUBERT (de), Antoine., 24 juillet 1650; MC/ET/XXI/158
      donation; Lepicart, Denise; Lecointe, François; Lecointe, Jeanne; Goubert, Antoine de
    - Ratification-Procuration-Vente. COURTOIS, Jacques. TISSIER, Pierre., 25 juillet 1650; MC/ET/XXI/158
      ratification; procuration; acte de vente; Courtois, Jacques; Tissier, Pierre
    - Mariage. HAYE, Fiercy. COTTIN, Geneviève., 26 juillet 1650; MC/ET/XXI/158
      contrat de mariage; Haye, Fiercy; Cottin, Geneviève
    - Titre nouvel. VILLEMERE, Catherine. GUYOT, Pierre., 27 juillet 1650; MC/ET/XXI/158
      titre nouvel; Villemere, Catherine; Guyot, Pierre
    - Indemnité. VILLET, Claude. GOBELIN, Catherine., 28 juillet 1650; MC/ET/XXI/158
      indemnité; Villet, Claude; Gobelin, Catherine
    - Transport de rente. BAUDOUYN, Pierre. BAUDOUYN, Marie. LEVASSEUR, Robert., 30 juillet 1650; MC/ET/XXI/158
      transport de droits; Baudouyn, Pierre; Baudouyn, Marie; Levasseur, Robert
    - Transaction. BRAQUE (de), Nicolas, sieur de L'Isle. LECAMUS, Michel, sieur de Bertinval. LECAMUS, Renée., 31 juillet 1650; MC/ET/XXI/158
      accord; Braque, Nicolas de; Lecamus, Michel; Lecamus, Renée
    - Protest. MONGINOT, Paul, commis de MARGAS, Etienne. DIRVIER, François. GOFFREVILLE, Clément., 5 août 1650; MC/ET/XXI/158
      protêt; Monginot, Paul; Margas, Etienne; Dirvier, François; Goffreville, Clément
    - Bail. LEVESQUE, Jean. DESPORTES, François, époux de. MAYET, Marie. LACOSTE, Nicolas, époux de. COTTILLON, Pétronille., 5 août 1650; MC/ET/XXI/158
      bail; Levesque, Jean; Desportes, François; Mayet, Marie; Lacoste, Nicolas; Cottillon, Pétronille
    - Titre nouvel. LEPAULTRE, Jean, époux de LEPRESTRE, Madeleine. MOUCHAR, Marguerite, veuve de. LEPAULTRE, Jean., 5 août 1650; MC/ET/XXI/158
      titre nouvel; Lepaultre, Jean; Leprestre, Madeleine; Mouchar, Marguerite; Lepaultre, Jean
    - Déclaration. DRELINCOURT, Jacques, sieur de La Brusse. PITTAN, Jean., 6 août 1650; MC/ET/XXI/158
      déclaration; Drelincourt, Jacques; Pittan, Jean
    - ORFÈVRE PITTAN Jean § déclaration, 6 août 1650; MC/ET/XXI/158
      déclaration; Pittan, Jean
    - PITTAN (Jean) marchand orfèvre § Déclaration, 6 août 1650; MC/ET/XXI/158
    - Cautionnement. BONNET, Florentin. BENOIST, Thomas, fermier des cinq sols par muid de vin, élection d', Etampes., 9 août 1650; MC/ET/XXI/158
      cautionnement; Bonnet, Florentin; Benoist, Thomas
    - Compte. BRIERE, Mathieu. ROUSSEAU, Thomas., 11 août 1650; MC/ET/XXI/158
      compte; Briere, Mathieu; Rousseau, Thomas
    - Vente. CEBRON, Jean. HERARD, François., 11 août 1650; MC/ET/XXI/158
      acte de vente; Cebron, Jean; Herard, François
    - Obligation. COUNIL, Jean, sieur de L'Isle. BONEFONS, Etienne., 12 août 1650; MC/ET/XXI/158
      obligation; Counil, Jean; Bonefons, Etienne
    - Obligation. GUY, Claude. MOREAU, Jacques., 15 août 1650; MC/ET/XXI/158
      obligation; Guy, Claude; Moreau, Jacques
    - Mariage. LACOSTE, Jean. ROBAIN, Marie., 16 août 1650; MC/ET/XXI/158
      contrat de mariage; Lacoste, Jean; Robain, Marie
    - Hommage. ANGRAN, Euverte, sieur de Fontpertuis et Lailly. DUCANDAL, Jacques., 17 août 1650; MC/ET/XXI/158
      déclaration féodale; Angran, Euverte; Ducandal, Jacques
    - Quittance-Titre nouvel. GERMAIN, Louise. FAUTRAS, Antoine., 20 août 1650; MC/ET/XXI/158
      quittance; titre nouvel; Germain, Louise; Fautras, Antoine
    - Transport de bail. ROUSSEAU, Jacques. BOUCHER, Jean., 20 août 1650; MC/ET/XXI/158
      Rousseau, Jacques; Boucher, Jean
    - Apprentissage, maître cuisinier. MARLIN, Pierre. SANTIERE, Antoine., 21 août 1650; MC/ET/XXI/158
      contrat d'apprentissage; Marlin, Pierre; Santiere, Antoine
    - Protest. MONGINOT, Paul, commis de MARGAS, Etienne. DUFOUR, Roch., 23 août 1650; MC/ET/XXI/158
      protêt; Monginot, Paul; Margas, Etienne; Dufour, Roch
    - Bail. MARCEL, Marie, veuve du. sieur de Fontenay. BRIQUET, Simon., 23 août 1650; MC/ET/XXI/158
      bail; Marcel, Marie; Sieur de Fontenay,; Briquet, Simon
    - Bail de moulins. MANDAT, Claude. GUIGNARD, Marin., 25 août 1650; MC/ET/XXI/158
      bail; Mandat, Claude; Guignard, Marin
    - Mariage. LECOCQ, François. DEMEDDE, Pernelle., 25 août 1650; MC/ET/XXI/158
      contrat de mariage; Lecocq, François; Demedde, Pernelle
    - Bail à cens et rente. TAIGNIER, Marie. GUILLOT, Jean. BOULLIAU dit LA BRUYERE, Philippe., 26 août 1650; MC/ET/XXI/158
      bail; Taignier, Marie; Guillot, Jean; Boulliau dit La Bruyere, Philippe
    - Quittance. AMELOT, Antoine. CHAILLOU, Guillaume., 26 août 1650; MC/ET/XXI/158
      quittance; Amelot, Antoine; Chaillou, Guillaume
    - Protest. MONGINOT, Paul, commis de MARGAS, Etienne. JEAN, Nicolas., 29 août 1650; MC/ET/XXI/158
      protêt; Monginot, Paul; Margas, Etienne; Jean, Nicolas
    - Bail. DAGUIERE, Antoine. BONCAU, Honoré., 30 août 1650; MC/ET/XXI/158
      bail; Daguiere, Antoine; Boncau, Honoré
    - Quittance. GUILLAIN, Simon, procureur de AUBERT, Jean. LORION, Jean, époux de. MOREAU, Françoise., 2 septembre 1650; MC/ET/XXI/158
      quittance; Guillain, Simon; Aubert, Jean; Lorion, Jean; Moreau, Françoise
    - BOURBON (Jeanne Baptiste, princesse de...) fille de France, abbesse de Fontevrault § Transaction, 2 septembre 1650; MC/ET/XXI/158
      accord; Bourbon, Jeanne Baptiste de
    - Transaction. BOURBON (de), Jeanne-Baptiste, abbesse de Fontevraud. TAIGNIER, Marie. GUILLOT, Jean., 2 septembre 1650; MC/ET/XXI/158
      accord; Bourbon, Jeanne Baptiste de (1608-1670); Taignier, Marie; Guillot, Jean
    - Mariage. DEGRES, Gilles. LEVASSOR, Marie., 3 septembre 1650; MC/ET/XXI/158
      contrat de mariage; Degres, Gilles; Levassor, Marie
    - Transport de rente. LAGRANGE (de), Louis. LESUEUR, Nicolas, seigneur d' Osny., 3 septembre 1650; MC/ET/XXI/158
      transport de droits; Lagrange (de), Louis; Lesueur, Nicolas
    - Obligation. CROYER, Nicolas, époux de QUESTRE, Barbe. BINET, Jean. MARSEILLE (de), Yves., 6 septembre 1650; MC/ET/XXI/158
      obligation; Croyer, Nicolas; Questre, Barbe; Binet, Jean; Marseille, Yves de
    - Titre nouvel. ADAM, Charlotte, veuve de. BARBE, Hubert. GALLOYS, Nicolas. GALLOYS, Claude. GALLOYS, Marguerite. GALLOYS, Denise., 7 septembre 1650; MC/ET/XXI/158
      titre nouvel; Adam, Charlotte; Barbe, Hubert; Galloys, Nicolas; Galloys, Claude; Galloys, Marguerite; Galloys, Denise
    - Procuration. LEROY, Charles. TROUILLARD., 10 septembre 1650; MC/ET/XXI/158
      procuration; Leroy, Charles; Trouillard
    - Vente. ARTON, Baptiste, époux de GADINET, Gabrielle. ROYER, Pierre., 10 septembre 1650; MC/ET/XXI/158
      acte de vente; Arton, Baptiste; Gadinet, Gabrielle; Royer, Pierre
    - Service. PICHON, Jacqueline, veuve de. DUCHESNE, Etienne. BRISEVAL, Jacques., 12 septembre 1650; MC/ET/XXI/158
      contrat de travail; Pichon, Jacqueline; Duchesne, Etienne; Briseval, Jacques
    - Bail, étal à boucher. ANGRAN, Euverte. CASSERAT, Pierre, époux de. THIERY, Geneviève., 12 septembre 1650; MC/ET/XXI/158
      bail; Angran, Euverte; Casserat, Pierre; Thiery, Geneviève
    - Bail. LEMOYNE, Louis. MESTAYER, Daniel, sieur de la Baudinière., 14 septembre 1650; MC/ET/XXI/158
      bail; Lemoyne, Louis; Mestayer, Daniel
    - Quittance de rachat. DELAROCHE, Jean. DELAROCHE, Marie, veuve de. TAMPE, Daniel., 15 septembre 1650; MC/ET/XXI/158
      quittance; acte de vente; Delaroche, Jean; Delaroche, Marie; Tampe, Daniel
    - Bail à rente. SECOUSSE, Anne, veuve de. MARIE, Séraphin. MARIE, Hélie, veuve de. CHASTEGNIER, Nicolas. Ripoche, Guillaume., 17 septembre 1650; MC/ET/XXI/158
      bail; Secousse, Anne; Marie, Séraphin; Marie, Hélie; Chastegnier, Nicolas; Ripoche, Guillaume
    - Donation. DALENCE, Charles. DALENCE, Elisabeth., 17 septembre 1650; MC/ET/XXI/158
      donation; Dalence, Charles; Dalence, Elisabeth
    - Bail à loyer. TAIGNIER, Marie, veuve de. GUILLOT, Pierre. ERARD, Claude., 19 septembre 1650; MC/ET/XXI/158
      bail; Taignier, Marie; Guillot, Pierre; Erard, Claude
    - Déclaration. GAUDON, Samuel. CLERMONT (de), Louis, baron de Mervé., 20 septembre 1650; MC/ET/XXI/158
      déclaration; Gaudon, Samuel; Clermont, Louis de
    - Offres-comparution. Les secrétaires du roi de l'ancien collège. MYRON, Charles. BAUDOYN, Pierre., 20 septembre 1650; MC/ET/XXI/158
      Secrétaires Du Roi de L'ancien Collège; Myron, Charles; Baudoyn, Pierre
    - Quittance. TRETON, Marc. BERTRAN, Gilles, sieur de la Vallée., 21 septembre 1650; MC/ET/XXI/158
      quittance; Treton, Marc; Bertran, Gilles
    - Association reconnue, ferme des droits de 9 livres 8 sols pour chaque tonneau de vin, généralité d'Amiens. MAZE, Jean. EVEILLARD, François., 21 septembre 1650; MC/ET/XXI/158
      acte de société; Maze, Jean; Eveillard, François
    - Transaction. MALON (de), Charles-Henri, seigneur de Bercy. GERARD, Etienne, procureur de CRESTIEN, Jean., 23 septembre 1650; MC/ET/XXI/158
      accord; Malon (de), Charles-Henri; Gerard, Etienne; Crestien, Jean
    - Quittance. DUVAL, Guillemette, veuve de. SION, François. LELABOUREUR, Nicolas., 24 septembre 1650; MC/ET/XXI/158
      quittance; Duval, Guillemette; Sion, François; Lelaboureur, Nicolas
    - Mariage. BEZANNE (de), Jacques-Charles. HATON, Catherine., 27 septembre 1650; MC/ET/XXI/158
      contrat de mariage; Bezanne, Jacques-Charles de; Haton, Catherine
    - Procuration. GAUDON, Samuel, sieur de la Rallière. CARRE, Claude., 27 septembre 1650; MC/ET/XXI/158
      procuration; Gaudon, Samuel; Carre, Claude
    - Cession de Bail à ferme. DUMOULIN, Pierre, époux de PREJAN, Marguerite. DUMOULIN, Bonaventure., 28 septembre 1650; MC/ET/XXI/158
      cession; bail; Dumoulin, Pierre; Prejan, Marguerite; Dumoulin, Bonaventure
    - Vente. DUMOULIN, Pierre, époux de PREJAN, Marguerite. DUMOULIN, Bonaventure., 28 septembre 1650; MC/ET/XXI/158
      acte de vente; Dumoulin, Pierre; Prejan, Marguerite; Dumoulin, Bonaventure
    - Vente. DUMOULIN, Pierre, époux de PREJAN, Marguerite. DUMOULIN, Bonaventure., 28 septembre 1650; MC/ET/XXI/158
    - Bail. PERRINELLE, Antoine, procureur de PASQUIER, Antoine. POULLINGUES, Jacques., 30 septembre 1650; MC/ET/XXI/158
      bail; Perrinelle, Antoine; Pasquier, Antoine; Poullingues, Jacques
    - Bail. RAPPOIL, Catherine, veuve de. EUDON, Jean. PILLART, Guy., 1er octobre 1650; MC/ET/XXI/158
      bail; Rappoil, Catherine; Eudon, Jean; Pillart, Guy
    - Mariage. DELALOYRE, François. LEROY, Catherine., 2 octobre 1650; MC/ET/XXI/158
      contrat de mariage; Delaloyre, François; Leroy, Catherine
    - Mariage. GOISLARD, André, écuyer, sieur de la Graville. TRETON, Françoise., 3 octobre 1650; MC/ET/XXI/158
      contrat de mariage; Goislard, André; Treton, Françoise
    - Renonciation, succession. SECOUSSE, Anne, fille de. SECOUSSE, Jean, décédé., 3 octobre 1650; MC/ET/XXI/158
      renonciation; Secousse, Anne; Secousse, Jean
    - Transaction-Déclaration. CHASTILLON, Charles. FAVRE, Jean., 4 octobre 1650; MC/ET/XXI/158
      accord; déclaration; Chastillon, Charles; Favre, Jean
    - Quittance. AMELOT, Antoine. CHAILLOU, Guillaume., 7 octobre 1650; MC/ET/XXI/158
    - Transaction. BARIN, Jacques, sieur de la Galissonnière. PESCHANT, Antoine, procureur de PESCHANT, Jacques., 7 octobre 1650; MC/ET/XXI/158
      accord; Barin, Jacques; Peschant, Antoine; Peschant, Jacques
    - Obligation. LETELLIER, Jean, procureur de BEAUVILLIER (de), François, comte de Saint-Aignan. SERVYENT (de), Nicolas., 11 octobre 1650; MC/ET/XXI/158
      obligation; Letellier, Jean; Beauvillier, François de; Servyent, Nicolas de
    - Quittance de rachat. PEPIN, Jean. MYRON, Charles, procureur de MYRON, Bonne., 11 octobre 1650; MC/ET/XXI/158
      quittance; acte de vente; Pepin, Jean; Myron, Charles; Myron, Bonne
    - Quittance de rachat. MYRON, Charles, procureur de MYRON, Bonne. Secrétaires du roi de l'ancien collège., 11 octobre 1650; MC/ET/XXI/158
      quittance; acte de vente; Myron, Charles; Myron, Bonne; Secrétaires Du Roi de L'ancien Collège
    - Quittance de rachat. LECAMUS de JAMBUILLE, Anne, marquise de Maillebois. Secrétaires du roi de l'ancien collège., 11 octobre 1650; MC/ET/XXI/158
      quittance; acte de vente; Lecamus de Jambuille, Anne; Secrétaires Du Roi de L'ancien Collège
    - Quittance. EUDELIN, Joachim. PERRELLE, Robert., 14 octobre 1650; MC/ET/XXI/158
      quittance; Eudelin, Joachim; Perrelle, Robert
    - Quittance. GIROT, Antoine. NOGARET (de), Jean-Louis., 15 octobre 1650; MC/ET/XXI/158
      quittance; Girot, Antoine; Nogaret (de), Jean-Louis
    - Quittance-compte. SEIGNEUR, Jacques. CHARPENTIER, Claude, époux de. SEIGNEUR, Jeanne., 15 octobre 1650; MC/ET/XXI/158
      quittance; compte; Seigneur, Jacques; Charpentier, Claude; Seigneur, Jeanne
    - Transaction. AUBOUIN, Thomas. BESNARD, Jean. CASSERAT, Pierre., 18 octobre 1650; MC/ET/XXI/158
      accord; Aubouin, Thomas; Besnard, Jean; Casserat, Pierre
    - Élargissement. DESCHAMPS, Pierre. QUILLE, Catherine., 20 octobre 1650; MC/ET/XXI/158
      Deschamps, Pierre; Quille, Catherine
    - Obligation-indemnité. DUPONT, Pierre. POELLE, Jacques. POTTIER, Bénigne., 20 octobre 1650; MC/ET/XXI/158
      obligation; indemnité; Dupont, Pierre; Poelle, Jacques; Pottier, Bénigne
    - Transport-Transaction. SCHOMBERG, maréchale. BRUGERON, François., 21 octobre 1650; MC/ET/XXI/158
      accord; Schomberg, Maréchale; Brugeron, François
    - Mariage. AUGAY, Thomas. MARTIN, Anne., 22 octobre 1650; MC/ET/XXI/158
      contrat de mariage; Augay, Thomas; Martin, Anne
    - Transport de rente. FAROARD, Marie, veuve de. GERMAIN, Simon. FAROARD, Louis., 22 octobre 1650; MC/ET/XXI/158
      transport de droits; Faroard, Marie; Germain, Simon; Faroard, Louis
    - Mariage. MAILLET, Louis. PUTEAUX, Catherine., 23 octobre 1650; MC/ET/XXI/158
      contrat de mariage; Maillet, Louis; Puteaux, Catherine
    - État de compte reconnu. PONS (de), Pierre. PONS (de), François., 24 octobre 1650; MC/ET/XXI/158
      Pons (de), Pierre; Pons (de), François
    - Ratification. BRULON, Jean, huissier, chambre des comptes., 25 octobre 1650; MC/ET/XXI/158
      ratification; Brulon, Jean
    - Transaction. DENIS, Charles. MOREAU, Jean., 25 octobre 1650; MC/ET/XXI/158
      accord; Denis, Charles; Moreau, Jean
    - Mariage. BRISEVAL, Jacques. PLUYMERS, Catherine., 26 octobre 1650; MC/ET/XXI/158
      contrat de mariage; Briseval, Jacques; Pluymers, Catherine
    - Contrat de mariage de Jacques Briseval, marchand bourgeois de Paris et de Marie Pluimers, veuve de Jean de Marc, marchand bourgeois de Rouen, auquel assistent comme témoins de la future épouse Valentin et Jacques Conrart., 26 octobre 1650; MC/ET/XXI/158
      contrat de mariage; Rouen (Seine-Maritime); Conrart, Valentin (1603-1675); Briseval, Jacques; Pluimers, Marie; Marc, Jean de; Conrart, Jacques; commerçant
    - Transport. AUBRY, Catherine. MELLINS (de), Nicolas., 29 octobre 1650; MC/ET/XXI/158
      cession; Aubry, Catherine; Mellins (de), Nicolas
    - Mariage. LHOMME, Claude. DOUSSET, Jeanne., 30 octobre 1650; MC/ET/XXI/158
      contrat de mariage; Lhomme, Claude; Dousset, Jeanne
    - Bail. MAHIEU, Ursine, veuve de. LAROCHE (de), Jacques. CHEVALLIER, Ciret., 31 octobre 1650; MC/ET/XXI/158
      bail; Mahieu, Ursine; Laroche (de), Jacques; Chevallier, Ciret
    - Constitution de rente. DUCHESNE, Antoine. POIGNANT, Antoine., 2 novembre 1650; MC/ET/XXI/158
      constitution de rente; Duchesne, Antoine; Poignant, Antoine
    - Accord. CHARLET, Etienne, seigneur d' Esbly. Créanciers de ROGER. DOMAGE, Claude, fermier de ROGER., 5 novembre 1650; MC/ET/XXI/158
      accord; Charlet, Etienne; Roger (M.); Domage, Claude
    - Mariage. POULLAIN, Jacques. LOUIS, Madeleine., 6 novembre 1650; MC/ET/XXI/158
      contrat de mariage; Poullain, Jacques; Louis, Madeleine
    - Traité reconnu. GAULTIER, Guy. AVRIL, Antoine., 7 novembre 1650; MC/ET/XXI/158
      traité; Gaultier, Guy; Avril, Antoine
    - Apprentissage, couturière en drap. MICHELET, Anne. DURAND, Catherine., 7 novembre 1650; MC/ET/XXI/158
      contrat d'apprentissage; Michelet, Anne; Durand, Catherine
    - Bail. SEVIN, Charles. DUPRE, Jean, époux de. VERSIGNY, Marguerite., 9 novembre 1650; MC/ET/XXI/158
      bail; Sevin, Charles; Dupre, Jean; Versigny, Marguerite
    - Transport de rente. LEBLANC, Michel. CHAILLOU, Claude., 14 novembre 1650; MC/ET/XXI/158
      transport de droits; Leblanc, Michel; Chaillou, Claude
    - Constitution de rente. CHAPELAIN, Anne. FAROARD, Louis., 17 novembre 1650; MC/ET/XXI/158
      constitution de rente; Chapelain, Anne; Faroard, Louis
    - Transport par Anne Chapelain, veuve d'André Belot, procureur au Grand Conseil, demeurant rue Salle-au-Comte, à Jean Chapelain, son frère, d'une rente de 100 livres constituée à son profit par Robert Dupille, écuyer, conseiller secrétaire du Roi, maison, couronne de France et de ses finances et par Marie Chapelain, sa femme, moyennant la somme de 1 800 livres., 17 novembre 1650; MC/ET/XXI/158; n°120
      Documents du Minutier central concernant l'histoire littéraire (1650-1700) [2295 actes], par Madeleine Jurgens et Marie-Antoinette Fleury, Paris, Presses universitaires de France, 1960, p. 62 (instrument de recherche imprimé dématérialisé dont la version intégrale est accessible en ligne par la rubrique 'Autres instruments de recherche', voir contexte dans le Plan d’orientation général - Notaires de Paris, guides thématiques du Minutier).
      cession; Salle-au-Comte (rue); Chapelain, Anne; Belot, André; Chapelain, Jean; Chapelain, Marie; Dupille, Robert; procureur du roi (Ancien Régime); secrétaire du roi (Ancien Régime)
    - Transport de rente. CHAPELAIN, Anne. FAROARD, Louis., 17 novembre 1650; MC/ET/XXI/158
      transport de droits; Chapelain, Anne; Faroard, Louis
    - Transport de rente. CHAPELAIN, Anne. CHAPELAIN, Jean., 17 novembre 1650; MC/ET/XXI/158
      transport de droits; Chapelain, Anne; Chapelain, Jean
    - Procuration. MUYSSON, Henri. MARCHAND, Christophe., 18 novembre 1650; MC/ET/XXI/158
      procuration; Muysson, Henri; Marchand, Christophe
    - Vente. FLICHY, Jean. MILESANS, Martin., 19 novembre 1650; MC/ET/XXI/158
      acte de vente; Flichy, Jean; Milesans, Martin
    - Mariage. FROGIER, Jean. ANGRAN, Marie., 20 novembre 1650; MC/ET/XXI/158
      contrat de mariage; Frogier, Jean; Angran, Marie
    - Apprentissage, maître corroyeur baudroyeur. MASLIER, Nicolas. LONGUE AVEYNE (de), Jean., 20 novembre 1650; MC/ET/XXI/158
      contrat d'apprentissage; Maslier, Nicolas; Longue Aveyne (de), Jean